# Qualità Dati {#quality .tabset .tabset-fade .tabset-pills}

## Overview {-}

Un record si considera _completato_ quando ha almeno le schede 
**anagrafica**, **accettazione**, **pim**, **dimissione** contrassegnati come completati.

---

## Record completi {.tabset .tabset-dropdown}

```{r, eval=!params$export}
qualityReportUI("q_overall")
```

```{r, context = "server", eval=!params$export}
qualityReport("q_overall", data = data_ranged[["full_filtered"]])
```

```{r, context = "server", eval=params$export, fig.height=11}
qualityReportStatic(data_ranged[["full_filtered"]](),
  params$q_overall_completed,
  params$q_overall_type
)
```



## Missing & Outlier {.tabset .tabset-dropdown}

Al momento si considerano due tipi di errori:

1. Dati mancanti.

2. Valori anomali al di fuori di un intervallo ragionevole, cioè con una distanza dalla mediana superiore a 1,5 volte l'inter quartile.


### Dati mancanti




```{r, eval=!params$export}
missReportUI("q_miss", data = full_records)
```

```{r, context = "server", eval=!params$export}
missReport("q_miss", data = data_ranged[["full_filtered"]])
```

```{r, context = "server", eval=params$export, fig.height=11}
missReportStatic(data = data_ranged[["full_filtered"]](),
                 center = params$q_miss_center)
```




### Outlier


```{r, eval=!params$export}
outlierReportUI("q_err", data = full_records)
```

```{r, context = "server", eval=!params$export}
outlierReport("q_err", data = data_ranged[["outliers_filtered"]])
```

```{r, context = "server", eval=params$export, fig.height=11}
outlierReportStatic(data = data_ranged[["outliers_filtered"]](), center = params$q_err_center)
```


