# Descrittive (genere, etnia, età){#descriptives .tabset .tabset-fade .tabset-pills}

## Panoramica {-}

<!-- #In Italia ci sono 23 Unità di Terapia Intensiva Pediatrica: 
# TOGLI IL DETTAGLIO DI NORD CENTRO E SUD
- 11 al nord
- 8 al centro
- 4 al sud -->

I dati qui riportati analizzano i pazienti ricoverati nelle PICU da
da `r params$first_y` a `r params$last_y`.

Solo i bambini di età compresa tra 0 e 16 anni che hanno un punteggio di gravità all'ammissione che consentono di stimare un rapporto standardizzato di mortalità (SMR) sono stati presi in considerazione.

I criteri di esclusione sono stati "pretermine o > 16 anni", o che non hanno completato l'inserimento dei dati.


---

<!-- ## PICUs {.tabset .tabset-dropdown} -->

<!-- ### Partecipating Units -->

<!-- foo -->

<!-- ### Number of beds -->

<!-- foo -->











## Descrittive {.tabset .tabset-dropdown}

<!-- foo -->




### Genere

```{r, eval=!params$export}
descriptivesReportUI("d_gender", what = "gender")
```

```{r, context = "server", eval=!params$export}
descriptivesReport(
  "d_gender",
  data = data_ranged[["full_filtered"]],
  what = "gender"
)
```

```{r, context = "server", eval=params$export, fig.height=11}
descriptivesReportStatic(
  data_ranged[["full_filtered"]](),
  completed = params[["d_gender_completed"]],
  what = "gender"
)
```







### Etnia

```{r, eval=!params$export}
descriptivesReportUI("d_ethnicity", what = "etnia")
```

```{r, context = "server", eval=!params$export}
descriptivesReport(
  "d_ethnicity",
  data = data_ranged[["full_filtered"]],
  what = "etnia"
)
```

```{r, context = "server", eval=params$export, fig.height=11}
descriptivesReportStatic(
  data_ranged[["full_filtered"]](),
  completed = params[["d_ethnicity_completed"]],
  what = "etnia"
)
```






### Età

```{r, eval=!params$export}
descriptivesReportUI("d_ageclass", what = "age_class")
```

```{r, context = "server", eval=!params$export}
descriptivesReport(
  "d_ageclass",
  data = data_ranged[["full_filtered"]],
  what = "age_class"
)
```

```{r, context = "server", eval=params$export, fig.height=11}
descriptivesReportStatic(
  data_ranged[["full_filtered"]](),
  completed = params[["d_ageclass_completed"]],
  what = "age_class"
)
```
