# Tipologia di ricovero e provenienza {#origin .tabset .tabset-fade .tabset-pills}

## Panoramica {-}

Il sistema permette di distinguere i primi ricoveri da quelli successivi nella stessa unità. I ricoveri sono stati codificati come modalità, tipo, origine e motivi. Tutte le metriche possono essere visualizzate stratificate per sesso e classe di età.

**Modalità**:

- programmato (definito come ricovero che può essere posticipato di 24 ore)
- non programmato
- riammissione


**Tipo**:

- medico
- chirurgico
- trauma

**Provenienza**:

- reparto
- pronto soccorso
- sala operatoria
- altro ospedale
- casa
- altra origine


<!-- number of admission for the same patient beside the first --> 



## Modalità  {.tabset .tabset-dropdown}

### Programmato o non programmato
```{r, eval=!params$export}
originReportUI("o_planned")
```

```{r, context = "server", eval=!params$export}
originReport(
  "o_planned",
  data = data_ranged[["full_filtered"]],
  type = "centervar",
  what = "ricovero_progr"
)
```

```{r, context = "server", eval=params$export, fig.height=11}
originReportStatic(
  data = data_ranged[["full_filtered"]](),
  completed = params[["d_gender_completed"]],
  what = "ricovero_progr"
)
```

### Riammissioni

```{r, eval=!params$export}
originReportUI("o_admission")
```

```{r, context = "server", eval=!params$export}
originReport(
  "o_admission",
  data = data_ranged[["full_filtered"]],
  type = "centervar",
  what = "redcap_repeat_instance"
)
```

```{r, context = "server", eval=params$export, fig.height=11}
originReportStatic(
  data = data_ranged[["full_filtered"]](),
  completed = params[["d_gender_completed"]],
  what = "redcap_repeat_instance"
)
```

## Provenienza e Tipologia {.tabset .tabset-dropdown}

### Provenienza
```{r, eval=!params$export}
originReportUI("o_provenienza")
```

```{r, context = "server", eval=!params$export}
originReport(
  "o_provenienza",
  data = data_ranged[["full_filtered"]],
  type = "centervar",
  what = "provenienza"
)
```

```{r, context = "server", eval=params$export, fig.height=11}
originReportStatic(
  data = data_ranged[["full_filtered"]](),
  completed = params[["d_gender_completed"]],
  what = "provenienza"
)
```
### Altri ospedali
```{r, eval=!params$export}
originReportUI("o_altro_osp")
```

```{r, context = "server", eval=!params$export}
originReport(
  "o_altro_osp",
  data = data_ranged[["full_filtered"]],
  type = "centervar",
  what = "altro_osp"
)
```

```{r, context = "server", eval=params$export, fig.height=11}
originReportStatic(
  data = data_ranged[["full_filtered"]](),
  completed = params[["d_gender_completed"]],
  what = "altro_osp"
)
```
### Tipologia
```{r, eval=!params$export}
originReportUI("o_tipologia")
```

```{r, context = "server", eval=!params$export}
originReport(
  "o_tipologia",
  data = data_ranged[["full_filtered"]],
  type = "centervar",
  what = "tipologia2"
)
```

```{r, context = "server", eval=params$export, fig.height=11}
originReportStatic(
  data = data_ranged[["full_filtered"]](),
  completed = params[["d_gender_completed"]],
  what = "tipologia2"
)
```
### Tipo di chirurgia
```{r, eval=!params$export}
originReportUI("o_tipo_chir")
```

```{r, context = "server", eval=!params$export}
originReport(
  "o_tipo_chir",
  data = data_ranged[["full_filtered"]],
  type = "centervar",
  what = "tipo_chir"
)
```

```{r, context = "server", eval=params$export, fig.height=11}
originReportStatic(
  data = data_ranged[["full_filtered"]](),
  completed = params[["d_gender_completed"]],
  what = "tipo_chir"
)
```
## Priorità {.tabset .tabset-dropdown}
```{r, eval=!params$export}
originReportUI("o_priorita")
```

```{r, context = "server", eval=!params$export}
originReport(
  "o_priorita",
  data = data_ranged[["full_filtered"]],
  type = "centervar",
  what = "priorita"
)
```

```{r, context = "server", eval=params$export, fig.height=11}
originReportStatic(
  data = data_ranged[["full_filtered"]](),
  completed = params[["d_gender_completed"]],
  what = "priorita"
)
```
## Motivazioni {.tabset .tabset-dropdown}

### Motivazione post ricovero chirurgico
```{r, eval=!params$export}
originReportUI("o_motivo_post_oper")
```

```{r, context = "server", eval=!params$export}
originReport(
  "o_motivo_post_oper",
  data = data_ranged[["full_filtered"]],
  type = "centervar",
  what = "motivo_post_oper"
)
```

```{r, context = "server", eval=params$export, fig.height=11}
originReportStatic(
  data = data_ranged[["full_filtered"]](),
  completed = params[["d_gender_completed"]],
  what = "motivo_post_oper"
)
```
### Motivazione ricovero medico
```{r, eval=!params$export}
originReportUI("o_motivo_ricovero")
```

```{r, context = "server", eval=!params$export}
originReport(
  "o_motivo_ricovero",
  data = data_ranged[["full_filtered"]],
  type = "centervar",
  what = "motivo_ricovero2"
)
```

```{r, context = "server", eval=params$export, fig.height=11}
originReportStatic(
  data = data_ranged[["full_filtered"]](),
  completed = params[["d_gender_completed"]],
  what = "motivo_ricovero2"
)
```
### Trauma
```{r, eval=!params$export}
originReportUI("o_trauma")
```

```{r, context = "server", eval=!params$export}
originReport(
  "o_trauma",
  data = data_ranged[["full_filtered"]],
  type = "checkbox",
  dict = trauma  # internal db in data-raw/internal-data.R
)
```




### Motivazione ricovero trauma
```{r, eval=!params$export}
originReportUI("o_motivo_ric_trauma")
```

```{r, context = "server", eval=!params$export}
originReport(
  "o_motivo_ric_trauma",
  data = data_ranged[["full_filtered"]],
  type = "centervar",
  what = "motivo_ric_trauma2"
)
```

```{r, context = "server", eval=params$export, fig.height=11}
originReportStatic(
  data = data_ranged[["full_filtered"]](),
  completed = params[["d_gender_completed"]],
  what = "motivo_ric_trauma2"
)
```
