# Focus sul ricovero {#focus .tabset .tabset-fade .tabset-pills}

## Overview {-}



## Insorgenza di nuova diagnosi/comorbidità {.tabset .tabset-dropdown}

### 	Insufficienza d'organo insorta durante il ricovero
```{r, eval=!params$export}
focusReportUI("f_insufficienza")
```

```{r, context = "server", eval=!params$export}
focusReport(
  "f_insufficienza",
  data = data_ranged[["full_filtered"]],
  type = "centervar",
  what = "insufficienza"
)
```

```{r, context = "server", eval=params$export, fig.height=11}
focusReportStatic(
  data = data_ranged[["full_filtered"]](),
  completed = params[["d_insufficienza_completed"]],
  what = "insufficienza"
)
```

### Macro-diagnosis
```{r, eval=!params$export}
focusReportUI("f_insuff_organo_ricovero")
```

```{r, context = "server", eval=!params$export}
focusReport(
  "f_insuff_organo_ricovero",
  data = data_ranged[["full_filtered"]],
  type = "checkbox",
  dict = insuff_organo_ricovero  # internal db in data-raw/internal-data.R
)
```



## Procedure durante il ricovero {.tabset .tabset-dropdown}

### Procedure ricovero
```{r, eval=!params$export}
focusReportUI("f_procedure_rico")
```

```{r, context = "server", eval=!params$export}
focusReport(
  "f_procedure_rico",
  data = data_ranged[["full_filtered"]],
  type = "centervar",
  what = "procedure_rico"
  )
```

```{r, context = "server", eval=params$export, fig.height=11}
focusReportStatic(
  data = data_ranged[["full_filtered"]](),
  completed = params[["d_procedure_rico_completed"]],
  what = "procedure_rico"
)
```

### Quali procedure

```{r, eval=!params$export}
focusReportUI("f_procedure_ricovero_2")
```

```{r, context = "server", eval=!params$export}
focusReport(
  "f_procedure_ricovero_2",
  data = data_ranged[["full_filtered"]],
  type = "checkbox",
  dict = procedure_ricovero  # internal db in data-raw/internal-data.R
)
```



## Nutrizione {.tabset .tabset-dropdown}
```{r, eval=!params$export}
focusReportUI("f_nutrizione")
```

```{r, context = "server", eval=!params$export}
focusReport(
  "f_nutrizione",
  data = data_ranged[["full_filtered"]],
  type = "checkbox",
  dict = nutrizione # internal db in data-raw/internal-data.R
  )
```



## Procedure ventilazione {.tabset .tabset-dropdown}



### Motivo vam
```{r, eval=!params$export}
focusReportUI("f_ventilazione")
```

```{r, context = "server", eval=!params$export}
focusReport(
  "f_ventilazione",
  data = data_ranged[["full_filtered"]],
  type = "checkbox",
  dict = ventilazione  # internal db in data-raw/internal-data.R
  )
```


### Quando è iniziata la ventilazione in degenza?
```{r, eval=!params$export}
focusReportUI("f_vent_iniz")
```

```{r, context = "server", eval=!params$export}
focusReport(
  "f_vent_iniz",
  data = data_ranged[["full_filtered"]],
  type = "centervar",
  what = "vent_iniz2"
 )
```

```{r, context = "server", eval=params$export, fig.height=11}
focusReportStatic(
  data = data_ranged[["full_filtered"]](),
  completed = params[["d_vent_iniz_completed"]],
  what = "vent_iniz2"
)
```

### Tecnica utilizzata
```{r, eval=!params$export}
focusReportUI("f_niv_it")
```

```{r, context = "server", eval=!params$export}
focusReport(
  "f_niv_it",
  data = data_ranged[["full_filtered"]],
  type = "centervar",
  what = "niv_it"
  )
```

```{r, context = "server", eval=params$export, fig.height=11}
focusReportStatic(
  data = data_ranged[["full_filtered"]](),
  completed = params[["d_niv_it_completed"]],
  what = "niv_it"
)
```

### Durata  

```{r, eval=!params$export}
focusReportUI("f_niv_it_tot")
```

```{r, context = "server", eval=!params$export}
focusReport(
  "f_niv_it_tot",
  data = data_ranged[["full_filtered"]],
  type = "centervar",
  what = "niv_it_tot"
  )
```

```{r, context = "server", eval=params$export, fig.height=11}
focusReportStatic(
  data = data_ranged[["full_filtered"]](),
  completed = params[["d_niv_it_tot_completed"]],
  what = "niv_it_tot"
)
```

## Scheda infezioni {.tabset .tabset-dropdown}

### Infezione all'ingresso
```{r, eval=!params$export}
focusReportUI("f_inf_ingresso_tip")
```

```{r, context = "server", eval=!params$export}
focusReport(
  "f_inf_ingresso_tip",
  data = data_ranged[["full_filtered"]],
  type = "centervar",
  what = "inf_ingresso_tip"
  )
```

```{r, context = "server", eval=params$export, fig.height=11}
focusReportStatic(
  data = data_ranged[["full_filtered"]](),
  completed = params[["d_inf_ingresso_tip_completed"]],
  what = "inf_ingresso_tip"
)
```
### Sede infezione
```{r, eval=!params$export}
focusReportUI("f_sede_inf")
```

```{r, context = "server", eval=!params$export}
focusReport(
  "f_sede_inf",
  data = data_ranged[["full_filtered"]],
  type = "centervar",
  what = "sede_inf2"
  )
```

```{r, context = "server", eval=params$export, fig.height=11}
focusReportStatic(
  data = data_ranged[["full_filtered"]](),
  completed = params[["d_sede_inf_completed"]],
  what = "sede_inf2"
)
```

### Diagnosi infezione
```{r, eval=!params$export}
focusReportUI("f_diagnosi_inf")
```

```{r, context = "server", eval=!params$export}
focusReport(
  "f_diagnosi_inf",
  data = data_ranged[["full_filtered"]],
  type = "centervar",
  what = "diagnosi_inf"
  )
```

```{r, context = "server", eval=params$export, fig.height=11}
focusReportStatic(
  data = data_ranged[["full_filtered"]](),
  completed = params[["d_diagnosi_inf_completed"]],
  what = "diagnosi_inf"
)
```

### Tipologia infezione
```{r, eval=!params$export}
focusReportUI("f_tipo_inf")
```

```{r, context = "server", eval=!params$export}
focusReport(
  "f_tipo_inf",
  data = data_ranged[["full_filtered"]],
  type = "centervar",
  what = "tipo_inf"
  )
```

```{r, context = "server", eval=params$export, fig.height=11}
focusReportStatic(
  data = data_ranged[["full_filtered"]](),
  completed = params[["d_tipo_inf_completed"]],
  what = "tipo_inf"
)
```
### Infezione evoluta in sepsi
```{r, eval=!params$export}
focusReportUI("f_sepsi_2")
```

```{r, context = "server", eval=!params$export}
focusReport(
  "f_sepsi_2",
  data = data_ranged[["full_filtered"]],
  type = "centervar",
  what = "sepsi_2"
  )
```

```{r, context = "server", eval=params$export, fig.height=11}
focusReportStatic(
  data = data_ranged[["full_filtered"]](),
  completed = params[["d_sepsi_2_completed"]],
  what = "sepsi_2"
)
```

