# Focus sul ricovero {#focus .tabset .tabset-fade .tabset-pills}

## Overview {-}



## Insorgenza di nuova diagnosi/commorbidità {.tabset .tabset-dropdown}

### 	Insufficienza d'organo insorta durante il ricovero
```{r, eval=!params$export}
focusReportUI("m_insufficienza")
```

```{r, context = "server", eval=!params$export}
focusReport(
  "m_insufficienza",
  data = data_ranged[["full_filtered"]],
  what = "insufficienza"
)
```

```{r, context = "server", eval=params$export, fig.height=11}
focusReportStatic(
  data = data_ranged[["full_filtered"]](),
  completed = params[["d_insufficienza_completed"]],
  what = "insufficienza"
)
```

### Macro-diagnosis

## Procedure durante il ricovero {.tabset .tabset-dropdown}

### Procedure ricovero
```{r, eval=!params$export}
focusReportUI("m_procedure_rico")
```

```{r, context = "server", eval=!params$export}
focusReport(
  "m_procedure_rico",
  data = data_ranged[["full_filtered"]],
  what = "procedure_rico"
)
```

```{r, context = "server", eval=params$export, fig.height=11}
focusReportStatic(
  data = data_ranged[["full_filtered"]](),
  completed = params[["d_procedure_rico_completed"]],
  what = "procedure_rico"
)
```

### Quali procedure

## Nutrizione {.tabset .tabset-dropdown}

## Procedure ventilazione {.tabset .tabset-dropdown}

### Motivo vam

### Quando è iniziata la ventilazione in degenza?
```{r, eval=!params$export}
focusReportUI("m_vent_iniz")
```

```{r, context = "server", eval=!params$export}
focusReport(
  "m_vent_iniz",
  data = data_ranged[["full_filtered"]],
  what = "vent_iniz2"
)
```

```{r, context = "server", eval=params$export, fig.height=11}
focusReportStatic(
  data = data_ranged[["full_filtered"]](),
  completed = params[["d_vent_iniz_completed"]],
  what = "vent_iniz2"
)
```

### Tecnica utilizzata
```{r, eval=!params$export}
focusReportUI("m_niv_it")
```

```{r, context = "server", eval=!params$export}
focusReport(
  "m_niv_it",
  data = data_ranged[["full_filtered"]],
  what = "niv_it"
)
```

```{r, context = "server", eval=params$export, fig.height=11}
focusReportStatic(
  data = data_ranged[["full_filtered"]](),
  completed = params[["d_niv_it_completed"]],
  what = "niv_it"
)
```
### Durata

## Scheda infezioni {.tabset .tabset-dropdown}

### Infezione all'ingresso
```{r, eval=!params$export}
focusReportUI("m_inf_ingresso_tip")
```

```{r, context = "server", eval=!params$export}
focusReport(
  "m_inf_ingresso_tip",
  data = data_ranged[["full_filtered"]],
  what = "inf_ingresso_tip"
)
```

```{r, context = "server", eval=params$export, fig.height=11}
focusReportStatic(
  data = data_ranged[["full_filtered"]](),
  completed = params[["d_inf_ingresso_tip_completed"]],
  what = "inf_ingresso_tip"
)
```
### Sede infezione
```{r, eval=!params$export}
focusReportUI("m_sede_inf")
```

```{r, context = "server", eval=!params$export}
focusReport(
  "m_sede_inf",
  data = data_ranged[["full_filtered"]],
  what = "sede_inf2"
)
```

```{r, context = "server", eval=params$export, fig.height=11}
focusReportStatic(
  data = data_ranged[["full_filtered"]](),
  completed = params[["d_sede_inf_completed"]],
  what = "sede_inf2"
)
```

### Diagnosi infezione
```{r, eval=!params$export}
focusReportUI("m_diagnosi_inf")
```

```{r, context = "server", eval=!params$export}
focusReport(
  "m_diagnosi_inf",
  data = data_ranged[["full_filtered"]],
  what = "diagnosi_inf"
)
```

```{r, context = "server", eval=params$export, fig.height=11}
focusReportStatic(
  data = data_ranged[["full_filtered"]](),
  completed = params[["d_diagnosi_inf_completed"]],
  what = "diagnosi_inf"
)
```

### Tipologia infezione
```{r, eval=!params$export}
focusReportUI("m_tipo_inf")
```

```{r, context = "server", eval=!params$export}
focusReport(
  "m_tipo_inf",
  data = data_ranged[["full_filtered"]],
  what = "tipo_inf"
)
```

```{r, context = "server", eval=params$export, fig.height=11}
focusReportStatic(
  data = data_ranged[["full_filtered"]](),
  completed = params[["d_tipo_inf_completed"]],
  what = "tipo_inf"
)
```
### Infezione evoluta in sepsi
```{r, eval=!params$export}
focusReportUI("m_sepsi_2")
```

```{r, context = "server", eval=!params$export}
focusReport(
  "m_sepsi_2",
  data = data_ranged[["full_filtered"]],
  what = "sepsi_2"
)
```

```{r, context = "server", eval=params$export, fig.height=11}
focusReportStatic(
  data = data_ranged[["full_filtered"]](),
  completed = params[["d_sepsi_2_completed"]],
  what = "sepsi_2"
)
```

